【裁判字號】    89,上易,1061
【裁判日期】    890517
【裁判案由】    毀損
【裁判全文】
臺灣高等法院刑事判決                          八十九年度上易字第一六一號
    上  訴  人
    即  被  告  甲○○
右上訴人因毀損案件，不服臺灣宜蘭地方法院八十八年度易字第四一四號，中華民國
八十九年二月十一日第一審判決（起訴案號：臺灣宜蘭地方法院檢察署八十八年度偵
字第一七○三號）提起上訴，本院判決如左：
    主      文
原判決撤銷。
甲○○連續損壞他人自用小客車之右邊後視鏡玻璃，足以生損害於他人，處拘役參拾
日，如易科罰金，以參百元折算壹日，緩刑貳年。
    事      實
一、甲○○基於概括犯意，先於民國八十七年十一月二十日二十三時四十五分許，在
    宜蘭縣宜蘭市○○路○段八十六巷十八號乙○○住處前，以物品刮損乙○○所有
    車牌號碼Ｑ三—三一六二號自用小客車之後車蓋上方，造成該車烤漆脫落與多處
    刮傷，適為當時為乙○○同居人亦即甲○○之前男友戊○○當場目睹，遂駕車搭
    載乙○○自後追逐劃車後搭乘案外人己○○所駕駛之小客車離開現場之甲○○，
    並在礁溪地區攔下己○○與甲○○共乘之小客車，四人即前往宜蘭縣警察局礁溪
    分局礁溪派出所，嗣經該所警員丙○○居中協調，乙○○並未立即提出告訴；詎
    甲○○復於八十八年二月十二日零時五十五分許，在宜蘭縣宜蘭市○○路二之七
    號前，以石塊砸壞乙○○所有上開自用小客車之右邊後視鏡之玻璃，均足以生損
    害於乙○○。
二、案經被害人乙○○訴由宜蘭縣警察局宜蘭分局報請台灣宜蘭地方法院檢察署檢察
    官偵查起訴。
    理      由
一、訊據上訴人即被告甲○○矢口否認有上開損壞犯行，辯稱：八十七年十一月二十
    日晚間二十三時四十五分許，伊係與己○○、邱清賢等人從冬山鄉舊寮出發回宜
    蘭要去礁溪，伊搭乘己○○所駕駛之小客車在前往礁溪的路上，又八十八年二月
    十二日凌晨，伊與己○○在家裡看電視，並未離開家中，告訴人所有車輛被損壞
    之時間，伊均有不在場之證明云云。
二、經查：右揭事實，業據告訴人乙○○指訴綦詳，其中第一次損壞行為，核與目擊
    證人戊○○迭於警訊、偵查、原審審判時及本院訊問時證述之情節相同，又告訴
    人乙○○與證人戊○○所述被告第一次損壞行為，曾至礁溪派出所處理，並經該
    所警員丙○○居中協調，當時駕車搭載被告之己○○曾坦承被告有損壞告訴人所
    有之小客車等情，核與證人即警員丙○○於原審審判時證稱：當時是二男二女至
    派出所，時間是一、二年前的事，是車輛損壞的事，被告和一位男士共乘一部紅
    色的車，證人戊○○與告訴人坐一部黑色的車，是黑色的車被損壞，當時與被告
    共乘車輛的男士有承認損壞對方的車輛，伊居中協調，告訴人表示若下次不再這
    樣，要原諒他，沒有說要告訴，所以未製作筆錄，伊記得黑色的車靠近左後座的
    地方，有新的刮痕，是烤漆受損；有關車子受損部位只是憑印象而已，不能肯定
    ；伊記得經勸雙方後，劃車的一方有道歉，但伊對肇事者的樣子沒有印象等語；
    於本院八十九年四月十日訊問時證稱：當天伊值班，當時四名當事人鬧進礁溪派
    出所，伊瞭解情形後，因毀損是告訴乃論，要告才受理，但他們之間好像有糾紛
    ，被告當時都沒有承認等語之情節大致相符，此外，復有告訴人所有上開車輛受
    損之照片四張附卷可資佐證。是證人己○○於本院八十九年四月十日訊問時證稱
    ：當時在派出所伊只有承認被告常打電話到戊○○之療養院去亂，但沒有說車是
    被告劃的云云，顯與事實不符，不能採為對被告有利之認定。而被告於原審先具
    狀辯稱：八十七年十一月二十日二十三時四十五分許，伊與己○○及其友人邱清
    賢在冬山鄉舊寮回宜蘭的路上，正要去礁溪找朋友云云，嗣於原審訊問時則改稱
    ：當晚伊與己○○、邱清賢及邱清賢的太太等人是十一點半左右從冬山鄉舊寮出
    來要到礁溪鄉洗溫泉云云，是被告對渠等開車前往礁溪方向之目的，先後供述顯
    有不一，是否屬實，即有可疑，又證人邱清賢雖於原審訊問時證稱：八十七年十
    一月二十日伊與伊太太及被告、己○○及另一位伊不認識的人，到舊寮吃東西，
    後來晚上十一時半，伊等從舊寮出來，伊開車載伊太太，己○○載被告及另一位
    要到礁溪洗溫泉，在宜蘭橋，伊有看到被告及己○○的車，後來看不到他們，行
    動電話亦打不通，伊與伊太太先去洗溫泉後，就回家，隔天是被告打電話給伊說
    她昨晚很晚才回去，伊沒有問她們為何沒有去洗溫泉，又當晚伊等是走省道，沒
    有轉入農權路，又伊不知道當晚伊等去吃飯之土雞城的店名，該土雞城是樓房建
    築，但樓層數伊不清楚，伊等是在一樓用餐，當時只有伊等一桌在用餐，是己○○付款云云，惟證人己○○於原審訊問時則證稱：八十七年十一月二十日晚上七
    、八點伊與被告及邱清賢夫婦四人，至舊寮土雞城吃飯，土雞城的名字伊已忘記
    ，該土雞城一樓是茶行，二樓可以吃飯，亦可以唱卡拉ＯＫ，伊等那天是在二樓
    餐廳吃飯，當時除了伊等外，後來還有其他客人進來，共有一、二桌的人在吃飯
    ，晚上十一點半，結束飯局後，要到礁溪鄉洗溫泉，伊等共開二部車，伊開一輛
    ，邱清賢開一輛，伊等走省道，後來伊所駕車被告訴人攔下來，邱清賢因開在前
    面，不知道亦未隨同到派出所，伊與邱清賢連絡不上，第二天早上邱清賢打電話
    過來，伊有告訴邱清賢昨晚出事到派出所，並有跟他提一些細節，至於八十八年
    二月十二日那一陣子，因伊都沒有工作，都陪著被告看電視，十二日凌晨被告不
    可能去損壞告訴人所有之車子云云，核證人邱清賢、己○○所述八十七年十一月
    二十日當晚參與飯局之人數、在土雞城用餐之樓層、有無其他客人同時在該土雞
    城用餐消費等情節，顯有出入，並參以證人邱清賢、己○○均屬被告之友人，彼
    此關係密切，所為證言應有偏頗被告之虞，自難憑信，是被告所辯，尚無可採。
    本件事證明確，被告犯行堪以認定。至證人丁○○於本院八十九年四月二十四日
    訊問時證稱：當時在派出所，被告沒有道歉，伊說劃車沒有證據，就叫他們講一
    講快回去等語，惟證人丁○○並未目擊事件發生，其至派出所協調時所述劃車沒
    有證據等語，為其個人主觀認定，尚不能採為對被告有利之認定。
二、核被告甲○○所為，係犯刑法第三百五十四條之損壞罪。被告先後二次損壞犯行
    ，時間緊接，犯罪構成要件相同，顯係基於概括犯意反覆為之，應依連續犯規定
    論以情節較重之損壞告訴人自用小客車右邊後視鏡玻璃一罪，並依法加重其刑。
三、原審認被告甲○○罪證明確，予以論科，固非無見。惟查被告行為係連續損壞他
    人自用小客車之右邊後視鏡玻璃，足以生損害於他人，而原判決主文欄載為連續
    毀損他人之車輛，足以生損害於他人，自有未洽，被告上訴意指猶執前詞否認犯
    罪，雖無足取，惟原判決既有上開可議之處，自應由本院予以撤銷改判，爰審酌
    被告犯罪之動機、手段、所生危害及犯罪後之態度等一切情狀，量處如主文第二
    項所示之刑，並諭知易科罰金之折算標準。末查被告前未曾受過有期徒刑以上刑
    之宣告，此有卷附臺灣高等法院檢察署刑案紀錄簡覆表一紙在卷可證，其因一時
    失慮致罹刑章，經此科刑之教訓，當知所警惕而無再犯之虞，本院認被告所受刑
    之宣告以暫不執行為適當，爰併宣告緩刑二年，以啟自新。
據上論斷，應依刑事訴訟法第三百六十九條第一項前段、第三百六十四條、第二百九
十九條第一項前段，刑法第五十六條、第三百五十四條、第四十一條、第七十四條第
一款、罰金罰鍰提高標準條例第一條前段，第二條，判決如主文。
本案經檢察官劉靜婉到庭執行職務。
中     華     民     國    八十九   年       五       月      十七      日
                             臺灣高等法院刑事第十五庭
                                 審判長法  官  房  阿  生
                                       法  官  胡  泉  田
                                       法  官  雷  元  結
右正本證明與原本無異。
不得上訴。
                                       書記官  梁  雅  華
中     華     民     國    八十九   年       五       月      十九      日
附錄：本案論罪科刑法條全文
刑法第三百五十四條：
毀棄、損壞前二條以外之他人之物，或致令不堪用，足以生損害於公眾或他人者，處
二年以下有期徒刑、拘役或五百元以下罰金。


司法院資訊處製作；財團法人民間司法改革基金會備份。
